臺灣雲林地方法院民事裁定
111年度六簡聲字第11號
聲  請  人  郭俊成  


相  對  人  陳莊麗樺
            陳景蔚  
上列當事人間聲請停止強執執行事件，本院裁定如下：
    主  文
聲請駁回。
    理  由
一、聲請意旨略以：相對人持鈞院110年度司票字第503號民事裁
    定暨確定證明書向本院聲請對聲請人之財產強制執行，經本
    院以111年度司執字第13412號給付票款之強制執行程序（下
    稱系爭執行事件）受理在案，惟系爭裁定之本票並非聲請人
    所簽發，聲請人並以該本票為偽造、變造向本院提起確認本
    票債權不存在訴訟（110年度六簡字第333號），爰依非訟事
    件法第195條第2項規定，請求停止系爭執行事件之強制執行
    程序等語。
二、按發票人主張本票係偽造、變造者，於前條裁定送達後20日
    內，得對執票人向為裁定之法院提起確認之訴。發票人證明
    已依前項規定提起訴訟時，執行法院應停止強制執行，非訟
    事件法第195條第1項、第2項前段分別定有明文。發票人依
    同法第195條第2項前段規定聲請停止強制執行程序者，應專
    屬執行法院管轄，是發票人向執行法院證明其已依同法第1
    項規定提起確認之訴時，除非執票人已另取得受訴法院准許
    繼續強制執行之裁定，執行法院即應停止強制執行（最高法
    院104年台抗字第983號民事裁定參照），執行法院自不得以
    無停止執行之裁定而繼續執行程序，是發票人如仍向法院聲
    請裁定停止執行，即與同法第2項規定不符，應予駁回。
三、經查，相對人持系爭本票向本院聲請裁定強制執行，本院於
    110年11月30日以110年度司票字第503號裁定（下稱系爭本
    票裁定），准許系爭本票債權共605萬元及利息得為強制執
    行，系爭本票裁定於110年12月6日由聲請人收受送達。相對
    人嗣持系爭本票裁定，向本院聲請對聲請人財產強制執行，
    本院以系爭執行事件受理，而聲請人於110年12月24日以系
    爭本票非其所簽發之事由向本院提起確認本票債權不存在之
    訴，經本院受理等情，此有送達證書在卷可參，業經本院依
    職調閱確認本票債權不存在事件卷宗核對無誤，堪信為真實
    。系爭本票裁定既於110年12月6日送達聲請人，而聲請人主
    張系爭本票為偽造，而於收受送達後之110年12月24日向本
    院提起確認確認本票債權不存在之訴，該確認之訴顯然係於
    系爭本票裁定送達聲請人後20日內即已提起，依同法第2項
    前段規定，執行法院自應停止執行，不待裁定停止執行，聲
    請人仍向本院聲請裁定停止執行自不合法，應予駁回。
四、爰裁定如主文。
中　　華　　民　　國　　111 　年　　5 　　月　10 　　日
                  斗六簡易庭   法　官　  温文昌
以上正本係照原本作成。
如不服本裁定，應於送達後 10 日內，向本院提出抗告狀並表明
抗告理由，如於本裁定宣示後送達前提起抗告者，應於裁定送達
後10日內補提抗告理由書（須附繕本）。
中　　華　　民　　國　　111 　年　　5 　　月　10 　　日
                                書記官　  林雅菁